【裁判字號】    97,審訴,441
【裁判日期】    970414
【裁判案由】    毒品危害防制條例
【裁判全文】
臺灣高雄地方法院刑事判決             97年度審訴字第441號
公  訴  人  臺灣高雄地方法院檢察署檢察官
被      告  甲○○
上列被告因違反毒品危害防制條例案件，經檢察官提起公訴（97
年度毒偵字第1200號），嗣因被告就被訴事實為有罪陳述，經本
院告知簡式審判程序意旨，並聽取公訴人及被告之意見，本院合
議庭裁定由受命法官獨任依簡式審判程序審理，判決如下：
    主  文
甲○○施用第一級毒品，累犯，處有期徒刑玖月。又施用第二級
毒品，累犯，處有期徒刑肆月。應執行有期徒刑拾壹月。
    事  實
一、甲○○前因施用毒品案件，經本院93年度毒聲字第2685號裁
    定送觀察、勒戒後，認有繼續施用毒品傾向，遂以94年度毒
    聲字第464 號裁定令入戒治處所施以強制戒治，於民國94年
    10月14日執行完畢釋放，另由台灣高雄地方法院檢察署檢察
    官以94年度戒毒偵字第549 號為不起訴處分；其後又因施用
    毒品，由本院以95年度訴字第3476號判決判處有期徒刑9 月
    確定，復經裁定減刑為有期徒刑4 月又15日，於96年8 月6
    日縮刑期滿執行完畢。詎其猶不知悛悔，竟於前開強制戒治
    執行完畢釋放後5 年內，各基於施用第一級毒品海洛因與第
    二級毒品甲基安非他命之犯意，於96年12月20日19時許，在
    其位於高雄縣林園鄉王公村172 巷2 之1 號住處內，分別以
    將海洛因摻入香菸點燃吸食、及將甲基安非他命置於錫箔紙
    上燃燒加熱之方式，非法施用第一級毒品海洛因與第二級毒
    品甲基安非他命各1 次。嗣於96年12月20日20時30分許，在
    高雄縣林園鄉○○○路270 巷32號因另犯竊盜案件遭警查獲
    ，並徵得其同意後採尿送驗，始查悉上情。
二、案經高雄縣政府警察局林園分局報請台灣高雄地方法院檢察
    署檢察官偵查起訴。
    理  由
一、本件被告甲○○各係違反毒品危害防制條例第10條第1 項、
    第2 項之施用第一級毒品與第二級毒品罪，其法定刑俱為死
    刑、無期徒刑、最輕本刑為3 年以上有期徒刑以外之罪，於
    準備程序進行中被告就被訴事實為有罪陳述，由受命法官告
    知簡式審判程序要旨並聽取其與公訴人之意見，經被告同意
    適用簡式審判程序後，本院亦認無不得或不宜改依簡式審判
    程序進行之處，爰依刑事訴訟法第273 條之1 第1 項、第28
    4 條之1 規定，本院合議庭裁定由受命法官獨任進行簡式審
    判程序，合先敘明。
二、上揭事實，業有列管毒品人口尿液檢體採集送驗紀錄表及正
    修科技大學超微量研究中心97年1 月3 日檢驗報告各1 件在
    卷可稽，復據被告於本院審理中坦認上情不諱，足徵被告之
    自白核與事實相符，堪予採信。另查，被告前因施用毒品案
    件，經本院裁定送觀察、勒戒後，認有繼續施用毒品傾向，
    遂裁定令入戒治處所施以強制戒治，於94年10月14日執行完
    畢釋放，另由台灣高雄地方法院檢察署檢察官以94年度戒毒
    偵字第549 號為不起訴處分等情，有台灣高等法院被告前案
    紀錄表1 份附卷可參，足認被告確於前開強制戒治執行完畢
    釋放後，5 年內再犯毒品危害防制條例第10條之施用毒品罪
    。職是，本件事證明確，被告前揭犯行洵堪認定，俱應依法
    論科。
三、查海洛因、甲基安非他命各係毒品危害防制條例第2 條第2
    項第1 款、第2 款所定第一級毒品與第二級毒品，依法不得
    持有、施用及販賣。核被告甲○○所為，分別係違反毒品危
    害防制條例第10條第1 項施用第一級毒品罪及同條第2 項施
    用第二級毒品罪。其施用第一級毒品海洛因與第二級毒品甲
    基安非他命前分別持有海洛因、甲基安非他命之低度行為，
    俱應為施用之高度行為所吸收，不另論罪。又被告所犯上開
    2 罪彼此間犯意各別、行為互殊，觸犯構成要件相異之罪名
    ，應予分論併罰。再者，被告前因施用毒品案件，經本院95
    年度訴字第3476號判決判處有期徒刑9 月確定，復經裁定減
    刑為有期徒刑4 月又15日，甫於96年8 月6 日縮刑期滿執行
    完畢一節，有前開台灣高等法院被告前案紀錄表附卷足憑，
    是其前受有期徒刑執行完畢後、5 年內故意再犯有期徒刑以
    上之本罪，均應論以累犯並依法加重其刑。爰審酌被告前因
    施用毒品案件，經施以觀察、勒戒及強制戒治後，竟再為本
    件犯行，足見其惡習已深，且戒絕毒癮之意志不堅，未能體
    悟施用毒品對自己、家人造成之傷害及社會之負擔，自屬可
    議；惟念其於犯後態度良好，並能坦承犯行，及施用毒品本
    質上係屬戕害自身健康之行為，尚未直接危害他人，反社會
    性程度應屬較低等一切情狀，分別量處如主文所示之刑，並
    定其應執行之刑，以資懲儆。
據上論斷，應依刑事訴訟法第273 條之1 第1 項、第299 條第1
項前段，毒品危害防制條例第10條第1 項、第2 項，刑法第11條
前段、第47條第1 項、第51條第5 款，判決如主文。
中    華    民    國    97    年    4     月    14    日
                  刑事第七庭  法  官 陳明呈
以上正本證明與原本無異。
如不服本判決應於收受本判決後10日內向本院提出上訴書狀，並
應敘述具體理由，如未敘述上訴理由者，應於上訴期間屆滿後20
日內補提理由書狀於本院（均須按他造當事人之人數附繕本）「
切勿逕送上級法院」。
中    華    民    國    97    年    4     月    14    日
                              書記官 林明忠
附錄本判決論罪科刑之法條：
毒品危害防制條例第十條
施用第一級毒品者，處六月以上五年以下有期徒刑。
施用第二級毒品者，處三年以下有期徒刑。


司法院資訊處製作；財團法人民間司法改革基金會備份。
